---
title: "sdcLog"
subtitle: "Werkzeuge für Outputkontrolle in Forschungsdatenzentrem"
author: "Matthias Gomolka"
institute: "Deutsche Bundesbank, Forschungsdaten- und Servicezentrum"
output:
  xaringan::moon_reader:
    css: xaringan-themer.css
    lib_dir: libs
    nature:
      ratio: '16:9'
      highlightStyle: github
      highlightLines: yes
      highlightSpans: yes
      countIncrementalSlides: no
      slideNumberFormat: "Slides available at https://tinyurl.com/sdcLog-uRos2020 | Twitter: @matthiasgomolka"
lang: de-de
editor_options: 
  chunk_output_type: console
---

```{r xaringan-themer, include=FALSE, warning=FALSE}
library(xaringanthemer)
library(sdcLog)
library(DiagrammeR)
style_mono_accent(
  # base_color = "#C85D79",
  header_font_google = google_font("Fira Sans"),
  text_font_google   = google_font("Fira Sans", "300", "300i"),
  code_font_google   = google_font("Fira Mono")
)
```
```{r setup, include=FALSE}
options(htmltools.dir.version = FALSE)
options(datatable.print.keys = FALSE)
options(datatable.print.class = FALSE)

knitr::opts_chunk$set(
  # prompt = TRUE,
  # comment = "#>",
  collapse = TRUE,
  background = "#FAFAFA"
)
```

# Wer bin ich?

Ich arbeite im Forschungsdaten- und Servicezentrum (FDSZ) der Deutschen Bundesbank.

--

Inhaltliche Schwerpunkte: 

--

- Wertpapiertransaktionsdaten
- Data Production Pipelines
- **R-Tools, die das FDSZ-Leben einfacher machen**

---

# Theorie

Zwei einfache Regeln:

--

**1. Jedes Ergebnis muss auf mindestens 5 unterschiedlichen Entitäten basieren
(distinct ID's).**

--

**2. Die beiden größten Entitäten dürfen nicht mehr als 85% eines Ergebnisses
ausmachen (dominance).**


---

# Ein Beispiel

Forschende möchten das arithmetische Mittel einer Variable berechnen und das Ergebnis in ihrer Publikation zeigen. 
Dazu müssen sie vorab zeigen, dass das Ergebnis den Output-Regeln entspricht.

--

.pull-left[
```{r sdc_descriptives_1, echo=3}
data("sdc_descriptives_DT")
DT <- sdc_descriptives_DT
head(DT)
```
]

--

.pull-right[
```{r sdc_descriptives_3}
# gesuchtes Ergebnis
DT[, .(mean = mean(val_1, na.rm = TRUE)),
   by = "sector"]
```
]

--

```{r sdc_descriptives_6}
# Nachweis, dass das Ergebnis den Regeln entspricht
sdc_descriptives(DT, id_var = "id", val_var = "val_1", by = "sector")
```

---

# Noch ein Beispiel

Diesmal berechnen die Forschenden das arithmetische Mittel gruppiert nach `sector` und `year`.

--

```{r sdc_descriptives_7}
sdc_descriptives(DT, id_var = "id", val_var = "val_1", by = c("sector", "year"))
```

---

# Minimum und Maximum

Jetzt möchten Forschende neben dem arithmetischen Mittel auch noch das Minimum
und Maximum einer Variablen zeigen. 

--

**Problem:** Minimum und Maximum sind vertrauliche Einzeldaten.

--

**Lösung:** "Minumum" und "Maximum" als arithmetisches Mittel der kleinsten bzw.
größten Werte mit `sdc_min_max()`:

--

```{r sdc_min_max_1}
sdc_min_max(DT, id_var = "id", val_var = "val_1")
```

---

# Outputkontrolle bei statistischen Modellen

Jetzt möchten Forschende die Ergebnisse einer linearen Regression veröffentlichen.

--

```{r sdc_model_1}
# Modell berechnen
mod <- lm(val_1 ~ sector + year + val_2, data = DT)

# Prüfen, ob Ergebnise freigegeben werden können
sdc_model(DT, model = mod, id_var = "id")
```

---

# Warum heißt es sdcLog?

<center>
```{r diagrammer_1, echo=FALSE, fig.align='center', out.width='60%'}
grViz("
digraph boxes_and_circles {

  # a 'graph' statement
  graph [overlap = true, fontsize = 30]
  
  # several 'node' statements
  node [shape = box, fontname = 'Fira Sans', width = 5.5]
  script [label = 'analysis.R\nenthält sdc_descriptives() / sdc_min_max() / sdc_model()'];
  
  node [width = 1] 
  log [label = 'Log Datei']
  
  node [shape = box, width = 3]
  checks [label = 'Prüfung durch FDSZ']

  node [shape = oval, width = 1] 
  sdc_log [label = '@@1']

  # several 'edge' statements
  script -> sdc_log
  sdc_log -> log
  log -> checks
}

[1]: 'sdc_log(analysis.R)'
")
```
</center>

---

# Get in touch!

```{r install, eval=FALSE}
# CRAN
install.packages("sdcLog")

# GitHub
remotes::install_github("https://github.com/matthiasgomolka/sdcLog")
```
